【裁判字號】    97,訴,2599
【裁判日期】    970725
【裁判案由】    毒品危害防制條例
【裁判全文】
臺灣臺中地方法院刑事判決              97年度訴字第2599號
公  訴  人  臺灣臺中地方法院檢察署檢察官
被      告  乙○○
上列被告因毒品危害防制條例案件，經檢察官提起公訴（九十七
年度毒偵字第二九九八號），本院合議庭裁定由受命法官獨任進
行簡式審判程序，判決如下：
    主    文
乙○○施用第一級毒品，累犯，處有期徒刑拾月。
    犯罪事實
一、乙○○於民國（下同）九十一年間因施用毒品案件，經依本
    院裁定送觀察、勒戒後，認無繼續施用毒品之傾向，於九十
    一年十二月十三日執行完畢釋放，並由臺灣臺中地方法院檢
    察署檢察官以九十一年度毒偵字第三七○五號為不起訴處分
    確定。其又於九十四、九十五年間均因施用第一級毒品案件
    ，分別經本院判處有期徒刑九月、八月並均確定，經接續執
    行，於九十六年七月三十一日縮刑期滿執行完畢。詎其仍不
    知戒絕毒品，復基於施用第一級毒品海洛因之犯意，於九十
    七年四月十六日下午二時許，在其位於台中縣東勢鎮○○街
    三一六號住處，以將海洛因置於注射針筒內，然後加水稀釋
    注射在手臂上血管之方式，施用第一級毒品海洛因一次。嗣
    於九十七年四月十八日下午三時許，在臺中縣東勢鎮東勢農
    民醫院五樓五○六號病房，因形跡可疑，為警盤查查獲，並
    經警採集其尿液送驗結果，嗎啡呈陽性反應，始悉上情。
二、案經臺中縣警察局東勢分局報請臺灣臺中地方法院檢察署檢
    察官偵查起訴。
    理    由
一、本件被告乙○○所犯係死刑、無期徒刑、最輕本刑為三年以
    上有期徒刑以外之罪，其於準備程序中就被訴事實為有罪之
    陳述，經告知簡式審判程序之旨，並聽取公訴人及被告之意
    見後，本院合議庭認為適宜而裁定由受命法官獨任進行簡式
    審判程序，合先敘明。
二、上揭犯罪事實，業據被告乙○○於本院行準備程序、審理時
    坦承不諱。且被告於上開時地為警查獲，經警採集其尿液送
    驗結果，嗎啡呈陽性反應，亦有中山醫學大學附設醫院檢驗
    科藥物檢測中心尿液檢驗報告及臺中縣警察局東勢分局尿液
    真實姓名對照表各一紙附卷足憑。又被告於九十一年間因施
    用毒品案件，經依本院裁定送觀察、勒戒後，認無繼續施用
    毒品之傾向，於九十一年十二月十三日執行完畢釋放，並由
    臺灣臺中地方法院檢察署檢察官以九十一年度毒偵字第三七
    ○五號為不起訴處分確定，有台灣高等法院被告前案紀錄表
    、全國施用毒品案件紀錄表附卷可考；另毒品危害防制條例
    於九十二年七月九日修正公布，自九十三年一月九日施行，
    其中第二十條、第二十三條將施用毒品之刑事處遇程序，區
    分為「初犯」及「五年內再犯」、「五年後再犯」。依其立
    法理由說明，「初犯」，經觀察勒戒或強制戒治後，應為不
    起訴處分或不付審理之裁定；觀察、勒戒或強制戒治執行完
    畢釋放後，「五年內再犯者」，因其再犯率甚高，原實施之
    觀察、勒戒或強制戒治既已無法收其實效，應依法追訴或裁
    定交付審理。至於觀察、勒戒或強制戒治執行完畢釋放後，
    「五年後再犯」者，前所實施之觀察、勒戒或強制戒治已足
    以遮斷其施用毒品之毒癮，為期自新及協助其斷除毒癮，仍
    適用「初犯」規定，先經觀察、勒戒或強制戒治之程序。從
    而依修正後之規定，僅限於「初犯」及「五年後再犯」二種
    情形，始應先經觀察、勒戒或強制戒治程序。倘被告於五年
    內已再犯，經依法追訴處罰，縱其第三次（或第三次以上）
    再度施用毒品之時間，在初犯經觀察、勒戒或強制戒治執行
    完畢釋放五年以後，仍不合於「五年後再犯」之規定，且因
    已於「五年內再犯」，顯見其再犯率甚高，原實施之觀察、
    勒戒或強制戒治，已無法收其實效，即應依該條例第十條規
    定處罰，亦有最高法院九十五年第七次刑事庭會議決議可資
    參照。本件事證明確，被告犯行堪以認定。
三、按海洛因係屬毒品危害防制條例第二條第二項第一款所規定
    之第一級毒品，不得非法施用。核被告乙○○所為，係犯毒
    品危害防制條例第十條第一項之施用第一級毒品罪。被告供
    施用而持有第一級毒品海洛因之低度行為，應為其後施用之
    高度行為所吸收，不另論罪。查被告於九十四、九十五年間
    均因施用第一級毒品案件，分別經本院判處有期徒刑九月、
    八月並均確定，經接續執行，於九十六年七月三十一日縮刑
    期滿執行完畢，有台灣高等法院被告前案紀錄表附卷可參，
    其於五年內故意再犯本件有期徒刑以上之罪，為累犯，應依
    法加重其刑。爰審酌被告有多次毒品前科（見卷附台灣高等
    法院被告前案紀錄表），仍不知戒絕毒品，復施用第一級毒
    品，及其犯罪之動機、目的、手段、所生危害與犯後坦承犯
    行，態度良好等一切情狀，量處如主文所示之刑，以資懲儆
    。
四、據上論斷，應依刑事訴訟法第二百七十三條之一第一項、第
    二百九十九條第一項前段，毒品危害防制條例第十條第一項
    ，刑法第十一條前段、第四十七條第一項，判決如主文。
本案經檢察官甲○○到庭執行職務。
中    華    民    國    97    年    7     月    25    日
                  刑事第一庭    法  官  朱光國
上正本證明與原本無異。
如不服本判決，應於收受送達後10日內向本院提出上訴書狀（應
敘述具體理由並附繕本）。
上訴書狀如未敘述理由，應於上訴期間屆滿後20日內補提理由書
於本院。
                                書記官  張孝妃
中    華    民    國    97    年    7     月    25    日
附錄論罪科刑法條
毒品危害防制條例第10條第1項：
施用第一級毒品者，處 6 月以上 5 年以下有期徒刑。


司法院資訊處製作；財團法人民間司法改革基金會備份。
